臺灣高雄地方法院刑事判決　 　　　　　94年度訴緝字第42號
公　訴　人　臺灣高雄地方法院檢察署檢察官
被　　　告　甲○○　男35歲.
上列被告因違反毒品危害防制條例案件，經檢察官提起公訴（89
年度偵字第17019 號、90年度毒偵字第3212、5150、5666號），
嗣因被告就被訴事實為有罪之陳述，本院並聽取當事人之意見後
，改由受命法官獨任依簡式審判程序審理，判決如左：
    主  文
甲○○連續施用第二級毒品，累犯，處有期徒刑陸月，如易科罰
金，以佰元（即新臺幣玖佰元）折算壹日。扣案之第二級毒品
甲基安非他命壹包（驗後毛重零點肆公克）、貳包（驗後合計毛
重參點壹公克），均沒收銷燬之。
    事  實
一、甲○○前於因違反麻醉藥品管理條例等案件，經判處應執行
    刑有期徒刑4 年5 月確定，於83年2 月19日假釋出獄，並於
    85年2 月29日假釋期滿視為執行完畢。又前因施用毒品案件
    ，經台灣屏東地方法院以87年度毒聲字第1007號裁定送觀察
    、勒戒，認有繼續施用毒品之傾向，復經該院以87年度毒聲
    字第1150號裁定令入戒治處所施以強制戒治，期間經評定為
    合格，復經該院以88年度毒聲字第828 號裁定停止戒治，所
    餘戒治期間並付保護管束，其於保護管束期間因違反應遵守
    事項情節重大，復經該院以88年度毒聲字第1582號裁定撤銷
    停止戒治，再令入戒治處所執行所餘戒治處分，於89年7 月
    13日執行強制戒治完畢經釋放，並由臺灣屏東地方法院檢察
    署檢察官於89年7 月28日，以89年度戒毒偵字第324 號為不
    起訴處分確定。詎甲○○仍不知警惕，基於施用第二級毒品
    甲基安非他命之概括犯意，自89年7 月29日某時起至90年9
    月1 日某時止（公訴人誤載為至90年11月5 日），連續在台
    北、高雄地區等不詳處所，施用第二級毒品甲基安非他命多
    次，嗣為警分別於下列時、地查獲：(1)於89年7 月29日上午
    1 時40分許，在高雄市○○區○○路與建國路口查獲，並扣
    得第二級毒品甲基安非他命1 包（驗後毛重0.4 公克）；(2)
    於90年7 月4 日下午10時許，在高雄市○○區○○路與南華
    路口查獲，並扣得第二級毒品甲基安非他命2 包（驗後毛重
    3.1 公克）；(3)90年9 月1 日上午11時許，在台北市○○路
    ○段42號前查獲，始查悉上情。
二、案經高雄市政府警察局移送臺灣高雄地方法院檢察署檢察官
    偵查起訴。
    理  由
一、被告甲○○所犯係死刑、無期徒刑、最輕本刑為3 年以上有
    期徒刑以外之罪，其於準備程序中就被訴事實為有罪之陳述
    ，經法官告知簡式審判程序之旨，並聽取公訴人及被告之意
    見後，經本院裁定由受命法官獨任進行簡式審判程序，合先
    敘明。
二、訊據被告坦承於前開時、地，連續施用第二級毒品甲基安非
    他命多次等語，且查：
(一)、被告於89年7 月29日、90年7 月4 日、90年9 月1 日，經警
    採集之尿液送驗後，均呈甲基安非他命陽性反應等情，分別
    有高雄市衛生局89年8 月5 日、90年7 月17日之高衛試煙字
    第G-2040、F-34號檢驗報告及台北市立療養院90年9 月10日
    之煙毒尿液檢驗報告書各1 紙在卷可稽；另為警於89年7 月
    29 日 、90年7 月4 日分別扣得之晶體1 包（驗後毛重0.4
    公克）、2 包（驗後合計毛重3.1 公克），經送高雄醫學大
    學附設中和紀念醫院檢驗結果，均為第二級毒品甲基安非他
    命一情，亦有該院92年7 月8 日、90年7 月31日之報告編號
    9207-35 、0000-000號檢驗報告共2 紙存卷可按，足認被告
    確有施用第二級毒品甲基安非他命無訛。
(二)、按甲基安非他命經口服投與後，約百分之70於24四小時內自
    尿液中排出，其尿液內甲基安非他命成分之檢出，與其投與
    甲基安非他命方式、投與量、個人體質、採尿時間、檢測儀
    器之精密有關，通常採尿液是否呈陽性反應，應以投與後24
    小時所採為宜，亦業經行政院衛生署藥物食品檢驗局以（80
    ）藥檢壹字第044942號函釋明確，是被告自白稱其自89年7
    月29日某時起至90年9 月1 日某時止，連續有施用第二級毒
    品甲基安非他命多次等語，核與事實相符，應堪採信。
(三)、被告前因施用毒品案件，經台灣屏東地方法院以87年度毒聲
    字第1007號裁定送觀察、勒戒，認有繼續施用毒品之傾向，
    復經該院以87年度毒聲字第1150號裁定令入戒治處所施以強
    制戒治，期間經評定為合格，復經該院以88年度毒聲字第
    828 號裁定停止戒治，所餘戒治期間並付保護管束，其於保
    護管束期間因違反應遵守事項情節重大，復經該院以88年度
    毒聲字第1582號裁定撤銷停止戒治，再令入戒治處所執行所
    餘戒治處分，於89年7 月13日執行強制戒治完畢經釋放，並
    由臺灣屏東地方法院檢察署檢察官於89年7 月28日，以89年
    度戒毒偵字第324 號為不起訴處分確定之事實，有台灣高等
    法院被告全國前案紀錄表及台灣高雄地方法院檢察署刑案資
    料查註紀錄表各1 紙附卷可按，其於前開強制戒治期滿經釋
    放及為不起訴處分確定後，5 年內再犯本件施用毒品罪，事
    證明確，應予依法論科。
三、論罪科刑部分：
(一)、按被告行為後，毒品危害防制條例業經立法院修正，經總統
    於92年7 月9 日公布，而於公布後6 月即93年1 月9 日施行
    ，經比較修正前後之新舊法結果，施用第二級毒品罪之構成
    要件及刑度，對被告均無不同，依刑法第2 條第1 項前段規
    定，應適用修正後之裁判時新法處斷。次查被告依修正前之
    毒品危害防制條例規定，係屬強制戒治期滿或交付保護管束
    期滿由檢察官為不起訴之處分後，5 年內再犯施用第二級毒
    品罪，依修正後之毒品危害防制條例規定，則屬強制戒治執
    行完畢釋放後，5 年內再犯施用第二級毒品罪，無論依修正
    前後之毒品危害防制條例相關規定，均應由檢察官依法追訴
    及法院依法審判，並無毒品危害防制條例第35條第2 項有關
    修正前之規定有利於行為人之情形存在，自應依同條第1 項
    第3 款之規定，依修正後規定處理之，而按依修正後之毒品
    危害防制條例規定，犯毒品危害防制條例第10條施用第二級
    之罪者，檢察官應聲請法院裁定，令被告入勒戒處所觀察、
    勒戒，經觀察、勒戒後，檢察官依據勒戒處分之陳報，認受
    觀察、勒戒人無繼續施用毒品傾向者，應即釋放，並為不起
    訴之處分；認受觀察、勒戒人有繼續施用毒品之傾向者，檢
    察官應聲請法院裁定令入戒治處所強制戒治，其期間為6 個
    月以上，至無繼續強制戒治之必要為止，但最長不得逾1 年
    ，強制戒治期滿，應即釋放，由檢察官為不起訴之處分；觀
    察、勒戒或強制戒治執行完畢釋放後，5 年內再犯第10條之
    罪者，應依一般刑事訴訟程序予以起訴論罪科刑，此觀諸毒
    品危害防制條例第20條第1 項、第2 項、第23條第1 項、第
    2 項規定自明。查，本件被告所為，係屬強制戒治執行完畢
    釋放後5 年內再犯施用毒品罪，自應予以論罪科刑。
(二)、核被告所為，係犯毒品危害防制條例第10條第2 項之施用第
    二級毒品罪。其施用第二級毒品前後持有該毒品之低度行為
    ，應分別被其施用之高度行為所吸收，不另論罪。被告先後
    多次施用毒品之犯行，時間緊接、手法相同，所犯係構成要
    件相同之罪，顯基於概括犯意反覆為之，為連續犯，依刑法
    第56條規定，以一罪論，並加重其刑。被告於因違反麻醉藥
    品管理條例等案件，經判處應執行刑有期徒刑4 年5 月確定
    ，於83年2 月19日假釋出獄，並於85年3 月12日假釋期滿視
    為執行完畢，有臺灣高等法院被告全國前案紀錄表1 份在卷
    可憑，其於受有期徒刑執行完畢後，5年以內再犯有期徒刑
    以上之本罪，為累犯，依刑法第47條規定，加重其刑，並依
    法遞加之。
(三)、爰審酌被告前因犯施用毒品罪，經觀察、勒戒及強制戒治程
    序後，仍未能徹底戒絕毒品，且屢經查獲，隨即再犯，顯見
    意志不堅，且有失政府制定毒品危害防制條例之立法美意，
    惟念其施用毒品乃自戕一己之身體健康，尚未害及他人，且
    犯後均坦承犯行等一切情狀，量處如主文所示之刑，並諭知
    易科罰金之折算標準。
四、至89年7 月29日、90年7 月4 日分別扣得之晶體1 包（驗後
    毛重0.4 公克）、2 包（驗後合計毛重3.1 公克），經送驗
    後確呈甲基安非他命陽性反應，業如前述，係屬違禁物（其
    上之包裝袋因已無法與毒品析離，應與毒品同視），均依毒
    品危害防制條例第18條第1 項前段規定，不問屬於犯人與否
    ，均沒收銷燬之。至鑑驗耗用之甲基安非他命既已滅失，自
    無庸宣告沒收銷燬，併此敘明。
五、至公訴意旨認被告最後一次施用第二級毒品之時間為90年11
    月5 日17時25分許，惟被告該次之尿液檢驗結果，呈甲基安
    非他命陰性反應（僅呈嗎啡陽性反應），有高雄市衛生局90
    年11月20日之90煙檢字第1866號尿液檢驗成績書1 紙在卷可
    憑，是公訴意旨應認被告最後一次施用第一級毒品之犯罪時
    間為90年11月5 日下午5 時25分許，而非被告施用第二級毒
    品之犯罪時間，該部分係屬誤載，應予更正。
六、公訴意旨另認被告自89年7 月29日起至90年11月5 日止，連
    續涉犯施用第一級毒品罪，惟該部分業經公訴人具狀向本院
    撤回起訴，有94年4 月15日之撤回起訴狀1 份在卷可參，本
    院自不得予以審理。又被告施用第一級毒品罪部分，既經檢
    察官撤回起訴，則各該扣案而與被告施用第二級毒品罪無關
    之第一級毒品海洛因等物，本院亦不得逕諭知宣告沒收銷燬
    ，附此敘明。
據上論斷，應依刑事訴訟法第273 條之1 第1 項、第299 條第1
項前段，毒品危害防制條例第10條第2 項、第18條第1 項前段，
刑法第11條、第2 條第1 項、第56條、第47條、第41條第1 項前
段，罰金罰鍰提高標準條例第2 條，逕以簡易判決判決如主文。
本案經檢察官乙○○到庭執行職務。
中　　華　　民　　國　　94　　年　　5 　　月　　23　　日
                  刑事第二庭  法  官　曾鴻文
以上正本證明與原本無異。
如不服本判決，應於收受送達後10日內向本院提出上訴書狀。
中　　華　　民　　國　　94　　年　　5 　　月　　23　　日
　　　　　　　　　　　        書記官  王高山
附記論罪之法條全文：
毒品危害防制條例第10條第2項
施用第二級毒品者，處3年以下有期徒刑。
